

4 06/04/2001

Huyện Chợ Gạo, Tỉnh Tiền Giang

0385642964

vangiau.dev@gmail.com

fb.com/vangiau.dev

github.com/vangiaudev

in @vangiaudev

vangiau.vercel.app

MUC TIÊU NGHỀ NGHIỆP

Ngắn hạn: Làm việc trong môi trường thân thiện, chuyên nghiệp, tích lũy kiến thức từ những anh chị đồng nghiệp đi trước, nâng cao kỹ năng làm việc và trở thành nhân viên chính thức sao thời gian thử viêc.

Dài hạn: Có cơ hội thăng tiến và được làm nhân viên cấp cao, góp phần giúp công ty phát triển và vươn xa

Về bản thân: Từ khi học trung học, tôi luôn có niềm đam mê với máy tính và mục tiêu của tôi là trở thành một lập trình viên. Với những kinh nghiệm có được trong quá trình học đại học tôi có thể tiếp thu và giải quyết các tình huống một cách nhanh chóng. Với điều đó, tôi tự tin có thể làm việc hiệu quả và trở thành một thành viên đáng tin cậy trong nhóm.

NGUYỄN VĂN GIÀU

.NET Developer Internship

KĨ NĂNG

ASP.NET MVC/Core

Object-Oriented Programming

HTML & CSS

JavaScript

ReactJS

DevOps

GitHub

Android (Java)

000000000

000000000

000000000

00000000

00000000

000000000

HỌC VẤN

09/2019

Cử nhân: Công Nghê Thông Tin

Trường Đại học Sư phạm Thành phố Hồ Chí Minh

• Chuyên ngành: Công nghệ phần mềm

Hiên tại đạng là sinh viên năm cuối

Hiện tại • GPA: 3.2/4.0

CHỨNG CHỈ

Tin học (MOS) (08/2020)

Lý thuyết: 9.5/10.0Thực hành: 8.5/10.0

Agile & Scrum (11/2021)

DEK Technologies Vietnam

NGOẠI NGỮ

Tiếng Anh

Có thể đọc hiểu tài liệu

GIẢI THƯỞNG

Sinh Viên Xuất Sắc

2021-2022

Đã đạt thành tích học tập và rèn luyện xuất sắc Trường Đại học Sư pham Thành phố Hồ Chí Minh

2020-2022

Học Bổng Khuyến Khích Học Tập

Đã 2 lần đạt học bổng khuyến khích học tập (HK2 - năm học 20/21) (HK1 - năm học 21/22) Trường Đại học Sư phạm Thành phố Hồ Chí Minh

KINH NGHIỆM LÀM VIỆC

Sinh Viên

Khoa Công Nghệ Thông Tin

2019 2022

- Phát triển ứng dụng trên các nền tảng: Windows, Android, Web... Và kiến thức cơ bản về kiểm thử phần mềm
- Có kinh nghiêm sử dung máy ảo và các hê điều hành như Windows, Ubuntu Linux
- Có kinh nghiệm về thương mại điện tử, mô hình kinh doanh
- Có kinh nghiệm làm việc nhóm và xử lý các tình huống trong quá trình làm việc dự án, quản lý thời gian
- Hoc các kỹ năng giao tiếp như hòa đồng, làm việc theo nhóm và môi trường mới
- Tham gia nhiều hoạt đông, rèn luyên kỹ năng mềm, nâng cao trình đô tiếng Anh

Thực tập tại Trường Đại học Sự pham Thành phố Hồ Chí Minh

Mai Van Phuong Vu Group, Ltd

Làm việc như một phần của nhóm đa lĩnh vực bao gồm 6 thành viên, thực hiện các nhiệm vu đột xuất theo yêu cầu của Trưởng phòng CNTT. Có một bản tóm tắt cu thể để đảm bảo các trang web xây dựng cho khách hàng phù hợp chính xác với yêu cầu của khách hàng.

10/2022 - Present

- Xây dưng trang web đăng kí chứng nhân sinh viên cho phòng công tác chính tri và học sinh sinh viên tai Trường Đai học Sư Pham TP.HCM
- Thực hiện bảo trì và cập nhật cho các trang web khách hàng hiện có.
- Giúp người dùng giải quyết các vấn đề vận hành.
- Tham gia vào các buổi thảo luân để đưa ra ý tưởng.
- Đã làm việc đồng thời trên nhiều dư án với tiêu chuẩn cao.

DƯ ÁN

HÊ THỐNG ĐĂNG KÝ XÁC NHÂN SINH VIÊN TRƯỜNG ĐAI HOC SƯ PHAM TP.HCM

- Mô tả: Đây là hệ thống đăng kí giấy xác nhận sinh viên cho các mục đích như tạm hoãn nghĩa vu quân sư, thủ tuc vay vốn. Hệ thống hỗ trơ tin học hóa các chức năng nghiệp vu cơ bản mà một hệ thống quản lý chứng nhân sinh viên cần phải có.
- Thiết kế giao diện và quyết định bố cục trực quan của của trang web
- Xử lý dữ liệu ở phía backend, tối ưu hóa nội dung web để có tốc độ và hiệu suất tối ưu.
- Dự án hiện đang được triển khai thực tế và chính thức được sử dụng tại Trường Đại học Sư pham TP.HCM
- Công nghê sử dung: ASP.NET Core MVC 6, MS SQL
- Link demo cá nhân: dkcn.herokuapp.com
- Link dự án chính thức: cnsv.hcmue.edu.vn
- Chi tiết và mã nguồn: <u>github.com/vangiaudev/ChungNhanSinhVienHCMUE.git</u>

10/2022 - 11/2022

WEBSITE NGHE NHẠC TRỰC TUYẾN

04/2022 - 05/2022

Mô tả: Đây là sản phẩm của quá trình tự học tự nghiên cứu.

- Công nghệ sử dụng: HTML5. CSS3, JS
- Link dự án: vangiaump3.vercel.app
- Source: github.com/vangiaudev/ZingMusic.git

ỨNG DỤNG THƯƠNG MẠI ĐIỆN TỬ

03/2021 - 05/2021

Mô tả: Xây dựng ứng dụng trên điện thoại android với các chức năng mua sắm trực tuyến

- Công nghệ đã sử dụng: Android Studio, Java, MySQL, Firebase
- Source: github.com/vangiaudev/ShopTech_App_Android.git

PHẦN MÊM QUẢN LÝ ĐỒ ÁN TỐT NGHIỆP

03/2020 - 05/2020

Mô tả: Phần mềm quản lý đồ án tốt nghiệp dành cho sinh viên, hỗ trợ tin học hóa các chức năng cơ bản để quán lý các đồ án khóa luận của sinh viên

- Công nghệ đã sử dụng: Windows Form (C#)
- Source: <u>github.com/vangiaudev/StudentManagement_WinForm.git</u>

SỞ THÍCH

Bóng Đá

Du Lich

Bơi Lôi

Âm Nhac